臺灣臺南地方法院民事裁定
110年度聲字第74號
聲  請  人  鄒文非  住○○市○○區○○路000巷0○0號0樓                        之0
相  對  人  楊紘  
上列當事人間聲請停止執行事件，本院裁定如下：
    主  文
聲請人供擔保新臺幣1,299,729元後，本院109年度司執字第9738
4號拍賣抵押物強制執行事件之強制執行程序，於本院110年度訴
字第521號請求確認抵押債權不存在等事件判決確定或和解、撤
回前，應暫予停止。
    理  由
一、按抵押權人因聲請拍賣抵押物，經法院為許可強制執行之裁
    定，而據以聲請強制執行者，抵押人如對該裁定提起抗告，
    或依強制執行法第14條規定提起異議之訴時，法院猶得依同
    法第18條第2項規定為停止強制執行之裁定，則抵押人以該
    裁定成立前實體上之事由，主張該裁定不得為執行名義而提
    起訴訟時，其情形較裁定程序為重，抵押人即非不得依同法
    第18條第2項規定聲請為停止強制執行之裁定（最高法院73 
    年度台抗字第478號裁定意旨參照）。
二、本件聲請意旨略以：相對人執本院109年度司拍字第214號裁
    定（下稱系爭拍賣抵押物裁定）聲請本院以109年度司執字
    第97384號拍賣抵押物強制執行事件對聲請人聲請強制執行
    ，惟聲請人就系爭拍賣抵押物裁定所示之抵押權已提起確認
    抵押債權不存在及塗銷抵押權之訴，經本院110年度訴字第5
    21號請求確認抵押債權不存在等事件審理中，聲請人願供擔
    保，請准於該訴訟判決確定前停止強制執行等語。
三、經查，聲請人主張相對人執系爭拍賣抵押物裁定向本院聲請
    以109年度司執字第97384號拍賣抵押物強制執行事件對聲請
    人強制執行，聲請人已向本院起訴，經本院110年度訴字第5
    21號請求確認抵押債權不存在等事件審理中，業據本院依職
    權調取本院109年度司執字第97384號系爭拍賣抵押物強制執
    行事件執行卷宗及110年度訴字第521號請求確認抵押債權不
    存在等事件民事卷宗查明屬實，依上揭說明，應認聲請人之
    聲請為有理由，應予准許。至聲請人應供擔保之金額，審酌
    相對人聲請強制執行之債權額為新臺幣（下同）2,000,000
    元，及自105年6月27日起至清償日止，按週年利率5%計算之
    利息，暨每萬元日息10元之違約金，計算至本件裁定日即11
    0年4月21日為5,998,750元【小數點以下四捨五入】；而聲
    請人所提起之本院110年度訴字第521號請求確認抵押債權不
    存在等事件，訴訟標的價額已逾民事訴訟法第466條第1項、
    第3項所定之1,500,000元，為得上訴三審案件，應適用民事
    通常程序，則依據司法院頒布之各級法院辦案期限實施要點
    所定民事通常程序辦案期限第一審為1年4個月、第二審為2
    年、第三審為1年計算，110年度訴字第521號請求確認抵押
    債權不存在等事件之審理期間可推定為4年4個月，此亦為相
    對人遲延受償之期間，則相對人此段期間所受之損失，應以
    5,998,750元於該期間之利息計算。又該項損失，應依法定
    利率即週年利率5%計算，且不受利率波動之影響，較為客觀
    妥適。依此計算，則相對人因未能即時受償而可能造成之損
    失額為1,299,729元【計算式：5,998,750×5%×（4＋4/12）＝1
    ,299,729，小數點以下四捨五入】。是依首揭說明，聲請人
    自應對相對人因停止強制執行可能遭受之上開損害提出擔保
    ，爰酌定擔保金額為1,299,729元。
四、依強制執行法第18條第2 項，裁定如主文。 
中　　華　　民　　國　　110 　年　　4 　　月　　21　　日
                  民事第一庭  法  官　游育倫
以上正本係照原本作成。
如對本裁定抗告須於裁定送達後10日內向本院提出抗告狀，並繳納抗告費新臺幣1,000元。　　　　　　　　　　　　　　　　
中　　華　　民　　國　　110 　年　　4 　　月　　26　　日
                              書記官  林彥丞